最高法院刑事判決                                八十八年度台非字第二九九號
    上訴人  最高法院檢察署檢察總長
    被  告  甲○○
右上訴人因被告詐欺聲請撤銷緩刑之宣告案件，對於台灣彰化地方法院中華民國八十
八年二月十日第一審確定裁定（八十八年度聲字第三一五號），認為違法，提起非常
上訴，本院判決如左：
    主  文
原裁定撤銷。
檢察官之聲請駁回。
    理  由
非常上訴理由稱：「按緩刑期滿而緩刑之宣告未經撤銷者，其刑之宣告失其效力，刑
法第七十六條定有明文。緩刑期滿，而刑之宣告未經撤銷，其刑之宣告已失其效力，
即原宣告之刑已不復存在，自不得撤銷緩刑。最高法院六十九年度台非字第一四○號
、七十三年度台非字第二一九號、七十七年度台上字第十七號、八十年度台非字第四
八二號、八十三年度台非字第一八一號著有判例。又撤銷緩刑宣告之裁定，與科刑判
決有同等效力，裁定確定後，認為違法者，得提起非常上訴（最高法院四十四年度台
非字第四一號判例參照）。本件被告甲○○因詐欺罪，經台灣高雄地方法院於民國八
十五年一月三日，以八十四年度訴字第二五二一號判處有期徒刑十月，緩刑三年，於
八十五年二月五日確定。被告於緩刑期內更犯妨害風化罪，經台灣高等法院台中分院
判處有期徒刑三月確定。惟其緩刑於八十八年二月五日即告期滿，而台灣彰化地方法
院於八十八年二月十日即緩刑期滿後，仍為撤銷緩刑之裁定，並經確定在案，依首揭
說明，其裁定顯屬違背法令。爰依刑事訴訟法第四百四十一條、第四百四十三條規定
，提起非常上訴，以資救濟。」等語。
本院按緩刑期內更犯罪，受有期徒刑以上刑之宣告者，撤銷其緩刑之宣告，固為刑法
第七十五條第一項第一款所明定。惟緩刑期間自裁判確定之日起算；而緩刑期滿，緩
刑之宣告未經撤銷者，其刑之宣告失其效力，同法第七十四條及第七十六條亦規定甚
明。卷查被告甲○○因詐欺罪，經台灣高雄地方法院於民國八十五年一月三日判處有
期徒刑十月，緩刑三年（八十四年度訴字第二五二一號），於八十五年二月五日確定
。則依前開說明，其緩刑三年之期間自裁判確定之日起算，於八十八年二月四日期滿
。緩刑之宣告既未經撤銷，其刑之宣告已失其效力，即視為自始未受刑（有期徒刑十
月）之宣告。原審法院檢察署檢察官因被告於緩刑期內更犯妨害風化罪，受有期徒刑
三月之宣告，而於八十八年一月二十九日向原審法院聲請撤銷其緩刑之宣告。原審疏
未依法駁回其聲請，竟於八十八年二月十日為撤銷其緩刑宣告之裁定，顯屬違法。此
項裁定具有實體判決之效力。案經確定，且於被告不利，非常上訴意旨執以指摘，洵
有理由。爰將原裁定撤銷，並將檢察官之聲請駁回，以資糾正。
據上論結，應依刑事訴訟法第四百四十七條第一項第一款，判決如主文。
中      華      民      國    八十八    年      十      月    二十一    日
                              最高法院刑事第五庭
                                  審判長法官  董  明  霈
                                        法官  丁  錦  清
                                        法官  賴  忠  星
                                        法官  林  茂  雄
                                        法官  王  居  財
      右正本證明與原本無異
                                              書  記  官
中      華      民      國    八十八    年      十      月    二十六    日
